臺灣嘉義地方法院刑事判決
111年度金訴字第92號
公  訴  人  臺灣嘉義地方檢察署檢察官
被      告  連胤傑




            許村吉



                    （另案於法務部○○○○○○○○○○○執行中）
上列被告等因加重詐欺等案件，經檢察官提起公訴（109年度偵
字第9797號、110年度偵字第9809、10931號），本院判決如下：
    主  文
連胤傑犯如附表所示之罪，各處如附表所示之刑。應執行有期徒
刑貳年壹月。
許村吉犯如附表編號1、3、5、6所示之罪，各處如附表編號1、3
、5、6所示之刑。應執行有期徒刑壹年柒月。未扣案之犯罪所得
新臺幣壹萬貳仟元沒收之，於全部或一部不能沒收或不宜執行沒
收時，追徵其價額。
許村吉被訴如附表編號2、4部分，免訴。
    犯 罪 事 實
一、連胤傑於民國109年1月中旬，參與由姓名年籍不詳綽號「森
    哥」之成年人為首之以實施詐術為手段，具有持續性、牟利
    性之有結構性組織之詐騙集團（下稱本案詐騙集團），並依
    「森哥」之指示，擔任指派車手前往提款或向車手收取上繳
    之詐欺所得款項之工作。許村吉（參與犯罪組織部分，不另
    為免訴，詳如下述）與連胤傑是國中同學，許村吉於109年1
    月間向連胤傑借款新臺幣（下同）5萬元，許村吉因無力清
    償，遂於109年1月中旬經連胤傑介紹加入本案詐騙集團，並
    透過連胤傑將其所申辦之中華郵政股份有限公司嘉義文化路
    郵局帳號000-00000000000000號帳戶（下稱本案帳戶）提供
    本案詐騙集團成員使用，並依連胤傑之指示擔任提領詐欺款
    項之車手工作。連胤傑、許村吉、「森哥」與本案詐騙集團
    成員意圖為自己不法所有，共同基於三人以上詐欺取財及掩
    飾隱匿詐欺所得去向之洗錢犯意聯絡，先由詐騙集團中負責
    機房詐騙之不詳成員，以如附表所示之詐騙手法，詐騙如附
    表所示之人，使其等陷於錯誤，而依指示分別匯款至本案帳
    戶內。款項匯入後，即由「森哥」以通訊軟體WHAT APP通知
    連胤傑，再由連胤傑指示許村吉前往接續提領詐騙款項。許
    村吉成功取款後，即將款項交與連胤傑，或「森哥」指派擔
    任收水工作之人，再將款項轉交與「森哥」等本案詐騙集團
    之上游成員。許村吉因而抵免其積欠連胤傑之5萬元債務，
    另獲得1萬2千元之報酬（許村吉如附表編號2、4部分，免訴
    ，詳如下述）。
二、案經陳柏愷訴由臺南市政府警察局第一分局報告臺灣臺南地
    方檢察署陳請臺灣高等檢察署臺南檢察分署令轉臺灣嘉義地
    方檢察署；陳柏愷、黃智盈、康創堯、陳啟笙、郭世榮訴由
    嘉義市政府警察局第一分局報告臺灣嘉義地方檢察署偵查起
    訴。
    理  由
壹、有罪部分
一、證據能力
（一）按組織犯罪防制條例第12條第1項中段規定：「訊問證人
      之筆錄，以在檢察官或法官面前作成，並經踐行刑事訴訟
      法所定訊問證人之程序者為限，始得採為證據」，係以立
      法排除被告以外之人於警詢或檢察事務官調查中所為之陳
      述，得適用刑事訴訟法第159條之2、第159條之3及第159
      條之5之規定，是證人於警詢時之陳述，於違反組織犯罪
      防制條例案件，即絕對不具有證據能力，自不得採為判決
      基礎；至於共犯被告於偵查中以被告身分之陳述，仍應類
      推適用上開規定，定其得否為證據（最高法院97年度台上
      字第1727號、102年度台上字第3990號判決意旨參照）。
      上開規定僅在犯組織犯罪防制條例之罪者，始有適用，若
      係犯該條例以外之罪，即使與該條例所規定之罪有裁判上
      一罪關係，關於所犯組織犯罪防制條例以外之罪部分，被
      告以外之人所為之陳述，仍應依刑事訴訟法相關規定，定
      其得否為證據（最高法院103年度台上字第2915號判決意
      旨參照）。又上開組織犯罪防制條例第12條第1項規定，
      係排除一般證人於警詢陳述之證據能力之特別規定，然被
      告於警詢之陳述，對被告本身而言，則不在排除之列（最
      高法院102年度台上字第2653號判決意旨參照）。是以，
      本案就組織犯罪防制條例部分，除被告連胤傑於警詢時就
      自己部分之陳述有證據能力外，其餘共同被告、證人於警
      詢時就其他共同被告所為之供述，並無證據能力。
（二）除組織犯罪防制條例部分外，被告以外之人於審判外之陳
      述，雖不符刑事訴訟法第159條之1至第159條之4之規定，
      而經當事人於審判程序同意作為證據，法院審酌該言詞陳
      述或書面陳述作成時之情況，認為適當者，亦得為證據，
      刑事訴訟法第159條之5第1項定有明文。查檢察官、被告
      連胤傑、許村吉於言詞辯論終結前，對於下述本院採為認
      定犯罪事實依據之各項證據之證據能力，均同意有證據能
      力，本院審酌該等證據之取得過程並無瑕疵，與本案待證
      事實間亦具有相當之關聯性，以之為本案證據並無不當，
      自得採為本件認定事實之基礎，先予說明。　　
二、上揭犯罪事實，業據被告2人於本院審理時坦承不諱（本院
    卷第188-189、207頁）。核與被告2人於警詢時之證述（作
    為對方關於洗錢、詐欺之證據）、證人賴韵旻、如附表編號
    1至5所示之人，及如附表編號6被害人郭世榮之姊姊郭佳琪
    於警詢時之證述大致相符（警82號卷第54-62、64-70、128-
    134頁、警18號卷第1-15、22-24、26-28、31-32、34-37、3
    9-44頁、警14號卷第1-12、15-21頁）。並有本案帳戶開戶
    資料、交易明細、被害人之陳報單、匯款收據、投資平台截
    圖、受理各類案件紀錄表、報案三聯單、反詐騙諮詢專線紀
    錄表、警示簡便格式表、金融機構聯防機制通報單、交易明
    細、提款監視器影像72張在卷可憑（警82號卷第188-218、2
    20-246、248-252、254、256-260、310-314、427、437、44
    1、443-445、447、449、451-453、459、461頁、警18號卷
    第80-85、87-95、97、100-103、105）。準此，足認被告2
    人任意性自白與事實相符。從而，本件被告2人犯行事證明
    確，均應依法論科。至起訴書附表雖記載被告連胤傑為指揮
    之人，然起訴書犯罪事實欄均記載被告連胤傑係受「森哥」
    之指示，其再轉告「森哥」之指示與被告許村吉，且被告連
    胤傑亦稱其係轉知上手之指示與被告許村吉（本院卷第100
    頁）。其應係屬於轉達指示之角色，故被告連胤傑應非組織
    犯罪防制條例所規範居於指揮犯罪組織之人，附此說明。
三、論罪科刑
（一）按組織犯罪防制條例係藉由防制組織型態之犯罪活動為手
      段，以達成維護社會秩序、保障人民權益之目的，乃於該
      條例第3條第1項前段與後段，分別對於「發起、主持、操
      縱、指揮」及「參與」犯罪組織者，依其情節不同而為處
      遇，行為人雖有其中一行為（如參與），不問其有否實施
      各該手段（如詐欺）之罪，均成立本罪。然在未經自首或
      有其他積極事實，足以證明其確已脫離或解散該組織之前
      ，其違法行為，仍繼續存在，即為行為之繼續，而屬單純
      一罪，至行為終了時，仍論為一罪。又刑法上一行為而觸
      犯數罪名之想像競合犯存在之目的，在於避免對於同一不
      法要素予以過度評價。自然意義之數行為，得否評價為法
      律概念之一行為，應就客觀構成要件行為之重合情形、主
      觀意思活動之內容、所侵害之法益與行為間之關連性等要
      素，視個案情節依社會通念加以判斷。刑法刪除牽連犯之
      規定後，原認屬方法目的或原因結果，得評價為牽連犯之
      二犯罪行為間，如具有局部之同一性，或其行為著手實行
      階段可認為同一者，得認與一行為觸犯數罪名之要件相侔
      ，依想像競合犯論擬。倘其實行之二行為，無局部之重疊
      ，行為著手實行階段亦有明顯區隔，依社會通念難認屬同
      一行為者，應予分論併罰。因而，行為人以一參與詐欺犯
      罪組織，並分工加重詐欺行為，同時觸犯參與犯罪組織罪
      及加重詐欺取財罪，雖其參與犯罪組織之時、地與加重詐
      欺取財之時、地，在自然意義上非完全一致，然二者仍有
      部分合致，且犯罪目的單一，依一般社會通念，認應評價
      為一罪方符合刑罰公平原則，應屬想像競合犯，如予數罪
      併罰，反有過度評價之疑，實與人民法律感情不相契合。
      而加重詐欺罪係侵害個人財產法益之犯罪，其罪數計算，
      以被害人數、被害次數之多寡，決定其犯罪之罪數；核與
      參與犯罪組織罪之侵害社會法益，因應以行為人所侵害之
      社會全體利益為準據，認定係成立一個犯罪行為，有所不
      同。是以倘若行為人於參與犯罪組織之繼續中，先後加重
      詐欺數人財物，因行為人僅為一參與組織行為，侵害一社
      會法益，應僅就首次犯行論以參與犯罪組織罪及加重詐欺
      罪之想像競合犯，而其後之犯行，乃為其參與組織之繼續
      行為，為避免重複評價，當無從將一參與犯罪組織行為割
      裂再另論一參與犯罪組織罪，而與其後所犯加重詐欺罪從
      一重論處之餘地（最高法院107年度台上字第1066號判決
      意旨參照）。「森哥」為該詐騙集團發號施令之人，而被
      告連胤傑負責收水，被告許村吉負責提款後繳款與被告連
      胤傑或其他不特定人，以上述方式進行詐欺取財，自屬三
      人以上以實施詐術為手段所組成具有持續性及牟利性之有
      結構性組織。   
（二）洗錢防制法業於105年12月28日修正公布，並於106年6月2
      8日生效施行(下稱新法)。為澈底打擊洗錢犯罪，新法乃
      依照國際防制洗錢金融行動工作組織(FinancialActionTa
      skForce，下稱FATF)40項建議之第3項建議，並參採聯合
      國禁止非法販運麻醉藥品和精神藥物公約及聯合國打擊跨
      國有組織犯罪公約之洗錢行為定義，將洗錢行為之處置、
      多層化及整合等各階段，全部納為洗錢行為，而於新法第
      2條規定：「本法所稱洗錢，指下列行為：一、意圖掩飾
      或隱匿特定犯罪所得來源，或使他人逃避刑事追訴，而移
      轉或變更特定犯罪所得。二、掩飾或隱匿特定犯罪所得之
      本質、來源、去向、所在、所有權、處分權或其他權益者
      。三、收受、持有或使用他人之特定犯罪所得。」以求與
      國際規範接軌。從而，過去實務雖認為行為人對犯特定犯
      罪所得之財物或利益作直接使用或消費之處分行為，或僅
      將自己犯罪所得財物交予其他共同正犯，只屬犯罪後處分
      贓物之行為，非本條例所規範之洗錢行為。惟依新法規定
      ，倘行為人意圖掩飾或隱匿特定犯罪所得來源，而將特定
      犯罪所得直接消費處分，甚或交予其他共同正犯予以隱匿
      ，而由共同正犯以虛假交易外觀掩飾不法金流移動，即難
      認僅單純犯罪後處分贓物之行為，應仍構成新法第2條第1
      或2款之洗錢行為(最高法院108年度台上字第2500號判決
      意旨參照)。查本案詐騙集團之運作模式係由被告許村吉
      提領款項後交與被告連胤傑或其他不詳男子，被告連胤傑
      或其他不詳男子，再將款項轉交上手，顯已製造金流斷點
      ，致犯罪所得去向、所在不明，使國家對於本案犯罪所得
      追緝、查扣形成妨害，故亦堪認定有意圖掩飾或隱匿特定
      犯罪所得之去向、所在，而移轉詐欺取財之特定犯罪所得
      之行為甚明。
（三）核被告連胤傑所為，均係犯刑法第339條之4第1項第2款之
      三人以上共同詐欺取財罪、洗錢防制法第14條第1項之一
      般洗錢罪，就附表編號1部分並犯組織犯罪防制條例第3條
      第1項後段之參與犯罪組織罪；被告許村吉所為，均係犯
      洗錢防制法第14條第1項之一般洗錢罪、刑法第339條之4
      第1項第2款之三人以上共同犯詐欺取財罪。
（四）被告連胤傑參與犯罪組織，擔任如犯罪事實欄一、所示之
      角色分工，其既未經自首或有其他積極事實，足以證明其
      確已解散或脫離該組織，其違反組織犯罪防制條例之行為
      仍繼續存在，即為行為之繼續，而屬單純一罪，至行為終
      了時，仍論以一罪。被告連胤傑就其參與犯罪組織後「首
      次」即對附表編號1之陳柏愷所犯之三人以上共同犯詐欺
      取財罪、一般洗錢罪，與參與犯罪組織罪，基於參與詐騙
      集團犯罪組織之目的，以一行為同時觸犯數罪名，為想像
      競合犯，依刑法第55條前段之規定，從一重之刑法第339
      條之4第1項第2款之三人以上共同犯詐欺取財罪處斷。
（五）被告2人與「森哥」，及其他該詐騙集團之不詳成員，就
      如犯罪事實欄所示之犯行，有以上述之分工方式配合行騙
      ，堪認其就各自參與之部分，與犯罪集團其他成員間，應
      具有相互利用之共同犯意，互有犯意聯絡、行為分擔，應
      論以共同正犯。附表編號1、2、5、6之被害人雖有數次匯
      款之行為，惟係詐騙集團成員基於單一之犯意，於時空密
      接情況下接續進行詐騙行為所致，難以分割評價為數行為
      ，各應論以接續犯之一罪（被告許村吉部分，不含附表編
      號2）。
（六）被告連胤傑對如附表所示6位被害人所犯6次三人以上共同
      犯詐欺取財罪；被告許村吉對如附表編號1、3、5、6所示
      4位被害人所犯4次三人以上共同犯詐欺取財罪，均犯意各
      別，時間有異，行為互殊，應分論併罰。
（七）另就累犯部分，說明如下：
   1、檢察官依最高法院刑事大法庭110年度台上大字第5660號
      裁定意旨，提出被告連胤傑之刑案資料查註紀錄表、刑案
      資訊系統摘要表、臺灣臺南地方法院108年度交簡字第161
      9號判決（本院卷第123-128頁），證明被告連胤傑於本案
      構成累犯。查被告連胤傑前因不能安全駕駛案件，經臺灣
      臺南地方法院以108年度交簡字第1619號判決判處有期徒
      刑2月確定，於108年10月24日易科罰金執行完畢。被告連
      胤傑於前案有期徒刑執行完畢後，5年以內故意再犯本件
      有期徒刑以上之各罪，均為累犯。
   2、按有關累犯加重本刑部分，不生違反憲法一行為不二罰原
      則之問題。惟其不分情節，基於累犯者有其特別惡性及對
      刑罰反應力薄弱等立法理由，一律加重最低本刑，於不符
      合刑法第59條所定要件之情形下，致生行為人所受之刑罰
      超過其所應負擔罪責之個案，其人身自由因此遭受過苛之
      侵害部分，對人民受憲法第8條保障之人身自由所為限制
      ，不符憲法罪刑相當原則，牴觸憲法第23條比例原則。於
      修正前，為避免發生上述罪刑不相當之情形，法院就該個
      案應依本解釋意旨，裁量是否加重最低本刑（大法官釋字
      第775號解釋文參照）。該解釋係指個案應量處最低法定
      刑、又無法適用刑法第59條減輕規定之情形，法院應依此
      解釋意旨裁量不予加重最低本刑。本件依被告累犯及犯罪
      情節，均無上開情事，自難指就累犯加重其最低本刑有不
      符上開解釋意旨之違誤（最高法院108年度台上字第338號
      、109年度台非字第139號、109年度台上字第3018號判決
      意旨參照）。
   3、檢察官並說明被告連胤傑前案雖與本案罪質不同，然被告
      連胤傑前次犯罪後沒有記取教訓，審酌釋字第775號解釋
      意旨，量處累犯也不會過苛，請考量加重其刑等語（本院
      卷第208頁）。本院審酌被告連胤傑前案經易科罰金免予
      入監執行之寬典，仍不能深自警醒、惕勵，復存僥倖之心
      ，再犯本件詐欺取財犯行，足見其對於國家刑罰權所科予
      刑罰之刑罰反應力顯然薄弱，且依本案犯罪情節，被告連
      胤傑不適宜量處最低法定刑，亦無何情輕法重而有刑法第
      59條減輕其刑規定之適用情形等，綜合判斷被告連胤傑並
      無因加重本刑致生所受之刑罰超過其所應負擔罪責之情形
      ，本院認本件均應依刑法第47條第1項規定加重其刑。
（八）想像競合犯之處斷刑，本質上係「刑之合併」。其所謂從
      一重處斷，乃將想像競合犯組成之評價上數罪，合併為科
      刑一罪，其所對應之刑罰，亦合併其評價上數罪之數法定
      刑，而為一個處斷刑。易言之，想像競合犯侵害數法益者
      皆成立犯罪，論罪時必須輕、重罪併舉論述，同時宣告所
      犯各罪名，包括各罪有無加重、減免其刑之情形，亦應說
      明論列，量刑時併衡酌輕罪部分量刑事由，評價始為充足
      ，然後依刑法第55條前段規定「從一重處斷」，非謂對於
      其餘各罪可置而不論。因此，法院決定處斷刑時，雖以其
      中最重罪名之法定刑，做為裁量之準據，惟於裁量其輕重
      時，仍應將輕罪合併評價在內。原判決既以上訴人如其附
      表一各犯行，均係犯刑法第339條之4第1項第2款之三人以
      上共同詐欺取財罪、洗錢防制法第14條第1項之洗錢罪，
      而各依想像競合犯從一重之加重詐欺罪處斷。但對於上訴
      人於偵查、審判中自白各犯行，何以未可適用洗錢防制法
      第16條第2項之規定就所犯同法第14條第1項之洗錢罪部分
      減輕其刑，僅泛言：上訴人此部分均已從一重之刑法第33
      9條之4第1項第2款之罪處斷，無從適用前述規定減刑，於
      法自有未合（最高法院108年度台上字第4405、4408號判
      決意旨參照）。被告連胤傑於偵查（偵97號卷第143頁）
      及本院審理時就參與犯罪組織部分，均已自白坦承犯行，
      爰依組織犯罪防制條例第8條第1項，先加重後減輕其刑。
      被告2人於本院審理時均自白洗錢犯行，爰均依洗錢防制
      法第16條第2項規定，減輕其刑。並就被告連胤傑部分，
      先加重後減輕之。
（九）爰審酌被告2人不思正途獲取財物，於國家大力查緝詐騙
      集團下，猶仍為圖己利，參與以「森哥」為首之本案詐騙
      集團，於由被告連胤傑指示被告許村吉領取款項後，由被
      告連胤傑或不詳之人向被告許村吉收水，再轉交款項。審
      酌各被告之參與程度、各自素行、負責工作；被告連胤傑
      雖非本案詐騙集團之指揮者，然係負責向被告許村吉收水
      之人，於本案詐騙集團之地位應高於被告許村吉。被告連
      胤傑自陳專科肄業，已婚，有一名子女，目前與太太同住
      ，經營水產店，家境普通；被告許村吉自陳高職畢業，未
      婚，無子，入監前與母親同住，先前從事手機買賣，家境
      勉持等一切情狀，分別量處如附表所示之刑。並考量其等
      犯罪之手段、侵害法益類型、犯罪時間密接性等，分別定
      其應執行之刑如主文所示。
四、沒收
（一）被告許村吉於本院準備程序時陳稱：我去幫忙領錢，除了
      抵債5萬元外，還拿了1萬2千元的報酬等語（本院卷第53
      頁）；是就債務免除之5萬元及1萬2千元，均係被告許村
      吉之犯罪所得，然被告許村吉因提供本案帳戶擔任本件詐
      騙集團車手提領款項之行為，另經本院以110年度金訴字
      第259號判決宣告就債務免除之5萬元予以沒收，有本院上
      開判決1份附卷可憑（本院卷第61-65頁），故就此部分，
      不予重複沒收。而就1萬2千元，依刑法第38條之1第1項前
      段規定，宣告沒收，於全部或一部不能沒收或不宜執行沒
      收時，依同條第3項，追徵其價額。
（二）被告連胤傑於本院準備程序時陳稱：我沒有拿到酬勞等語
      （本院卷第100頁），而卷內並無證據證明被告連胤傑有
      犯罪所得，爰不予宣告沒收。　　　　　　　　　
貳、不另為免訴部分（即被告許村吉涉犯參與組織犯罪部分）
一、公訴意旨另以：被告許村吉上開如犯罪事實欄所為，係參與
    實施詐術為手段所組成具有持續性、牟利性之有結構性組織
    之犯罪組織，因認被告許村吉亦涉犯組織犯罪防制條例第3
    條第1項後段之參與犯罪組織罪嫌等語。
二、按曾經判決確定者，應諭知免訴之判決，並得不經言詞辯論
    為之，刑事訴訟法第302條第1款、第307條分別定有明文。
    又行為人於參與同一詐欺集團之多次加重詐欺行為，因部分
    犯行發覺在後或偵查階段之先後不同，肇致起訴後分由不同
    之法官審理，為裨益法院審理範圍明確、便於事實認定，即
    應以數案中「最先繫屬於法院之案件」為準，以「該案件」
    中之「首次」加重詐欺犯行與參與犯罪組織罪論以想像競合
    。縱該首次犯行非屬事實上之首次，亦因參與犯罪組織之繼
    續行為，已為該案中之首次犯行所包攝，該參與犯罪組織行
    為之評價已獲滿足，自不再重複於他次詐欺犯行中再次論罪
    ，俾免於過度評價及悖於一事不再理原則（最高法院109年
    度台上字第3945號判決意旨參照）。
三、查被告許村吉加入本案詐騙集團後之詐欺取財犯行，業經臺
    灣嘉義地方檢察署檢察官以110年度偵緝字第390、392號提
    起公訴，經本院以110年度金訴字第259號判決，並於111年5
    18日經被告許村吉撤回上訴判決確定，就被告許村吉參與本
    案詐騙集團之詐欺取財犯行，已論以參與犯罪組織罪，有本
    院上開判決、臺灣高等法院被告前案紀錄表各1份在卷可憑
    （本院卷第61-65、211-216頁）。
四、綜上，本件就被告許村吉被訴參與犯罪組織部分，應諭知免
    訴，惟此部分如成立犯罪，與本院上開認定有罪部分，具有
    想像競合犯之裁判上一罪關係，爰不另為免訴之諭知。　　
參、免訴部分（即被告許村吉被訴附表編號2、4部分）
一、公訴意旨另認被告許村吉就如附表編號2、4部分，亦涉犯刑
    法第339條之4第1項第2款之三人以上共同犯詐欺取財罪嫌及
    洗錢防制法第14條第1項之一般洗錢罪嫌等語。
二、按曾經判決確定者，應諭知免訴之判決，並得不經言詞辯論
    為之，刑事訴訟法第302條第1款、第307條分別定有明文。
三、經查被告許村吉被訴對如附表編號2、4之被害人黃智盈、康
    創堯加重詐欺部分，業經本院以110年度金訴字第259號判決
    ，並於111年5月18日經被告許村吉撤回上訴判決確定，有上
    開判決、臺灣高等法院被告前案紀錄表各1份附卷可查，依
    前揭說明，本院應依刑事訴訟法第302條第1款規定，為免訴
    之諭知。
據上論斷，應依刑事訴訟法第299條第1項前段、第302條第1款（
依刑事判決精簡原則，僅記載程序法條），判決如主文。
本案經檢察官李鵬程提起公訴、檢察官楊麒嘉到庭執行職務。
中　　華　　民　　國　　111 　年　　6 　　月　　27　　日
            刑事第八庭  審判長法　官　謝其達
　      　　　　　　　　　　　法　官  盧伯璋
　　 　     　　　　　　　　　法　官  鄭諺霓
以上正本證明與原本無異。
如不服本判決應於收受判決後20日內向本院提出上訴書狀，並應
敘述具體理由；其未敘述上訴理由者，應於上訴期間屆滿後20日
內向本院補提理由書（均須按他造當事人之人數附繕本）「切勿
逕送上級法院」。告訴人或被害人如對於本判決不服者，應具備
理由請求檢察官上訴，其上訴期間之計算係以檢察官收受判決正
本之日期為準。　　　　　　　　　
中　　華　　民　　國　　111 　年　　6 　　月　　27　　日
                              書記官　李玫娜
附錄論罪法條
組織犯罪防制條例第3條第1項
發起、主持、操縱或指揮犯罪組織者，處3年以上10年以下有期
徒刑，得併科新臺幣1億元以下罰金；參與者，處6月以上5年以
下有期徒刑，得併科新臺幣1千萬元以下罰金。但參與情節輕微
者，得減輕或免除其刑。
洗錢防制法第14條第1項
有第2條各款所列洗錢行為者，處7年以下有期徒刑，併科新臺幣
5百萬元以下罰金。
刑法第339條之4第1項第2款
犯第339條詐欺罪而有下列情形之一者，處1年以上7年以下有期
徒刑，得併科100萬元以下罰金：
二、3人以上共同犯之。
附表
編號 被害人 詐騙方式 匯款時間/金額（新臺幣） 宣告之刑 1 陳柏愷 詐騙集團成員透過網路交友軟體與陳柏愷聯繫，向陳柏愷佯稱邀約進行外匯投資可獲利云云，致其陷於錯誤，而依指示匯款至本案帳戶。 109年2月13日9時4分：22萬元 連胤傑三人以上共同犯詐欺取財罪，累犯，處有期徒刑壹年肆月。 許村吉三人以上共同犯詐欺取財罪，處有期徒刑壹年參月。    同年月14日15時45分：7萬5千元  2 黃智盈 詐騙集團成員於108年12月25日透過網路交友軟體與黃智盈聯繫，向黃智盈佯稱邀約進行外匯投資可獲利云云，致其陷於錯誤，而依指示匯款至本案帳戶。 109年2月14日14時31分：41萬6千元 連胤傑三人以上共同犯詐欺取財罪，累犯，處有期徒刑壹年伍月。    同日15時37分：11萬5,200元  3 劉佳琳 詐騙集團成員於109年農曆過年前某日透過網路交友軟體與劉佳琳聯繫，向劉佳琳佯稱邀約進行外匯投資可獲利云云，致其陷於錯誤，而依指示匯款至本案帳戶。 109年2月14日20時21分：1萬2千元 連胤傑三人以上共同犯詐欺取財罪，累犯，處有期徒刑壹年貳月。 許村吉三人以上共同犯詐欺取財罪，處有期徒刑壹年壹月。 4 康創堯 詐騙集團成員於108年12月23日透過網路交友軟體與康創堯聯繫，向康創堯佯稱邀約進行外匯投資可獲利云云，致其陷於錯誤，而依指示匯款至本案帳戶。 109年2月14日20時24分：5萬元 連胤傑三人以上共同犯詐欺取財罪，累犯，處有期徒刑壹年貳月。  5 陳啟笙 詐騙集團成員透過網路交友軟體與陳啟笙聯繫，向陳啟笙佯稱邀約進行外匯投資可獲利云云，致其陷於錯誤，而依指示匯款至本案帳戶。 109年2月17日21時14分：3萬元 連胤傑三人以上共同犯詐欺取財罪，累犯，處有期徒刑壹年貳月。 許村吉三人以上共同犯詐欺取財罪，處有期徒刑壹年壹月。    同日21時15分：2千元  6 郭世榮 詐騙集團成員透過網路交友軟體與郭世榮聯繫，向郭世榮佯稱邀約進行外匯投資可獲利云云，致其陷於錯誤，而依指示匯款至本案帳戶。 109年2月19日12時26分：3萬2千元 連胤傑三人以上共同犯詐欺取財罪，累犯，處有期徒刑壹年參月。 許村吉三人以上共同犯詐欺取財罪，處有期徒刑壹年貳月。    同日12時31分：3萬2千元